【裁判字號】    99,易,1
【裁判日期】    990210
【裁判案由】    竊盜
【裁判全文】
臺灣基隆地方法院刑事判決                 99年度易字第1號
公  訴  人  臺灣基隆地方法院檢察署檢察官
被      告  戊○○
上列被告因竊盜案件，經檢察官提起公訴（98年度偵字第5423號
），被告於本院準備程序自白犯罪，經本院當庭裁定以簡式審判
程序審理，判決如下：
    主  文
戊○○所犯如附表「所犯罪名」欄所示之罪，均累犯，各處附表
各該「宣告刑」欄所示之刑。應執行有期徒刑壹年拾月。
    事實及理由
壹、程序方面
    本件被告所犯者非為死刑、無期徒刑、最輕本刑為3 年以上
    有期徒刑之罪或高等法院管轄第一審案件，其於準備程序進
    行中，先就被訴事實為有罪之陳述，經本院告知其簡式審判
    程序之旨，並聽取公訴人、被告之意見後，業已當庭依刑事
    訴訟法第273 條之1 第1 項之規定，裁定以簡式審判程序進
    行本案之審理，且依同法第273 條之2 規定，簡式審判程序
    之證據調查，不受同法第159 條第1 項、第161 條之2 、第
    16 1條之3 、第163 條之1 及第164 條至第170 條規定之限
    制，合先敘明。
貳、實體方面
一、本件犯罪事實、證據，除引用如附件檢察官起訴書之記載外
    ，並起訴書犯罪事實欄一(六)所載「鐵尺」應更正為「鐵條」
    ，及補充「被告於本院審理時之自白」為證據。
二、論罪科刑
    按刑法321 條第1 項第3 款之攜帶兇器竊盜罪，係以行為人
    攜帶兇器為其加重要件，此所謂兇器，其種類並無限制，凡
    客觀上足以對人之生命、身體安全構成威脅，具有危險性之
    兇器均屬之，且祇須行竊時攜帶此種具危險性之兇器為已足
    ，並不以攜帶之初有行兇之意圖為必要（最高法院79年臺上
    字第5253號判例意旨參照）；又窗戶、鐵絲網、鐵窗，依通
    常觀念具有防盜之作用，屬安全設備之一種。查被告持以行
    竊之鐵條雖未扣案，惟被告於本院審理時供稱其所持以行竊
    之鐵條長約30公分，粗度約小拇指3 分之1 等語，參以鐵條
    為金屬材質，而被告係以破壞窗戶、鐵窗、冷氣窗封板之方
    式行竊財物等情觀之，堪認被告所持之鐵條客觀上足對人之
    生命、身體、安全構成威脅，屬具有危險性之兇器無誤。故
    被告持鐵條為附表編號2 號、4 號至6 號之竊盜犯行，核其
    此部分所為，均係犯刑法第321 條第1 項第2 款、第3 款之
    攜帶兇器毀越安全設備竊盜罪（其中附表編號5 號部分，起
    訴書所犯法條欄雖漏未引用刑法第321 條第1 項第2 款，惟
    犯罪事實已敘明此部分加重條件，且與檢察官起訴書所載論
    罪法條為同一條項，尚不生變更起訴法條問題）；被告於附
    表編號1 號、3 號之犯行，均係犯刑法第321 條第1 項第2
    款之踰越安全設備竊盜罪。又被告就附表編號1 號、3 號至
    6 號部分，係在警方尚未明確知悉為其所犯前，即坦承竊盜
    犯行因而查獲，並願意接受裁判等情，業據證人即本件查獲
    警員庚○○於本院審理時證述在卷，爰對該等犯行均依刑法
    第62條前段之規定減輕其刑。被告所為上述6 次竊盜犯行，
    犯意各別，時間不同，應予分論併罰。又查被告曾受有如附
    件起訴書犯罪事實欄所載竊盜案件之執行完畢，有臺灣高等
    法院被告前案紀錄表在卷可稽，其受有期徒刑之執行完畢後
    ，5 年內再故意犯本件數次有期徒刑以上之罪，為累犯，就
    所犯上述6 罪，均應依刑法第47條第1 項之規定加重其刑，
    並依法先加後減之。爰審酌被告前有竊盜前科，素行不端，
    且年青力壯，不思以正途賺取財物花用，竟一再竊盜他人財
    物，惡性非輕，暨其犯罪動機、目的、手段、竊取財物之價
    值、犯後坦承犯行之態度及檢察官具體求處有期徒刑2 年6
    月稍嫌過重等一切情狀，分別量處如主文所示之刑，並定其
    應執行之刑。至扣案之安全帽1 頂、頭套1 個、手套1 雙、
    手電筒1 支、大型板手1 支、尖嘴鉗1 支、固定板手1 支、
    一字起子1 支、十字起子1 支、剪刀1 支、伸縮警棍1 支、
    零錢108 元等物，與本案犯罪事實無直接關聯，亦非犯罪所
    得之物，業據被告於本院審理時供明在卷，而被告持以行竊
    之鐵條，並未扣案，被告於本院審理時復供稱已丟棄，本院
    亦查無其他證據證明該物現尚存在，為免日後執行之困難，
    爰均不予宣告沒收。
據上論斷，依刑事訴訟法第273 條之1 第1 項、第299 條第1 項
前段、第310 條之2 、第454 條，刑法第321 條第1 項第2 款、
第3 款、第47條第1 項、第62條前段、第51條第5 款，判決如主
文。
本案經檢察官丙○○到庭執行職務。
中    華    民    國    99    年    2     月    10    日
                  刑事第二庭法  官  黃梅淑
以上正本證明與原本無異。
如不服本判決應於收受本判決後10日內向本院提出上訴書狀，其
未敘述上訴理由者，並得於提起上訴後10日內向本院補提理由書
狀（均須按他造當事人之人數附繕本。）「切勿逕送上級法院」
中    華    民    國    99    年    2     月    10    日
                            書記官  盧鏡合
附錄論罪法條：
中華民國刑法第321條第1項第2款、第3款
（加重竊盜罪）
犯竊盜罪而有左列情形之一者，處六月以上、五年以下有期徒刑：
一、於夜間侵入住宅或有人居住之建築物、船艦或隱匿其內而犯之者。
二、毀越門扇、牆垣或其他安全設備而犯之者。
三、攜帶兇器而犯之者。
四、結夥三人以上而犯之者。
五、乘火災、水災或其他災害之際而犯之者。
六、在車站或埠頭而犯之者。
前項之未遂犯罰之。
附表：
┌──┬────────┬──────┬─────────┐
│編號│ 犯罪事實       │ 所犯罪名   │     宣告刑       │
├──┼────────┼──────┼─────────┤
│一  │起訴書犯罪事實欄│踰越安全設備│有期徒刑伍月      │
│    │一(一)所載之竊盜犯│竊盜        │                  │
│    │行              │            │                  │
├──┼────────┼──────┼─────────┤
│二  │起訴書犯罪事實欄│攜帶兇器毀越│有期徒刑柒月      │
│    │一(二)所載之竊盜犯│安全設備竊盜│                  │
│    │行              │            │                  │
├──┼────────┼──────┼─────────┤
│三  │起訴書犯罪事實欄│踰越安全設備│有期徒刑伍月      │
│    │一(三)所載之竊盜犯│竊盜        │                  │
│    │行              │            │                  │
├──┼────────┼──────┼─────────┤
│四  │起訴書犯罪事實欄│攜帶兇器毀越│有期徒刑伍月      │
│    │一(四)所載之竊盜犯│安全設備竊盜│                  │
│    │行              │            │                  │
├──┼────────┼──────┼─────────┤
│    │起訴書犯罪事實欄│攜帶兇器毀越│有期徒刑伍月      │
│五  │一(五)所載之竊盜犯│安全設備竊盜│                  │
│    │行              │            │                  │
├──┼────────┼──────┼─────────┤
│六  │起訴書犯罪事實欄│攜帶兇器毀越│有期徒刑伍月      │
│    │一(六)所載之竊盜犯│安全設備竊盜│                  │
│    │行              │            │                  │
└──┴────────┴──────┴─────────┘
附件：
臺灣基隆地方法院檢察署檢察官起訴書
                                      98年度偵字第5423號
    被      告  戊○○  男  43歲（民國○○年○月○日生）
                        籍設基隆市○○區○○街220巷8號6
                            樓
                        現居基隆市○○區○○路202號6樓
                        國民身分證統一編號：Ｚ000000000號
上列被告因竊盜案件，業經偵查終結，認應該提起公訴，茲將
犯罪事實及證據並所犯法條分敘如下：
        犯罪事實
一、戊○○曾犯竊盜罪，經臺灣基隆地方法院於民國93年6 月16
    日以92年度訴字第187 號判處有期徒刑1 年2 月確定，於94
    年7 月9 日縮短刑期執行完畢。猶不知悔改，復意圖為自己
    不法之所有，
    (一)於民國98年11月28日1時許，在基隆市○○街246號國立基
      隆高級海事職業學校，由側門進入校園，開啟窗戶攀爬進
      入商三乙教室內，竊取癸○○所有BENQ牌型號T60 號行動
      電話1 支，得手後再開啟窗戶攀爬進入辦公室，竊取筆記
      型電腦2 部、數位相機1 台，得手後逃逸。筆記型電腦、
      數位相機，因不會開機丟棄在基隆市○○路吉祥大樓旁巷
      內之垃圾箱內。
    (二)戊○○意圖為自己不法之所有，於98年11月30日2 時許，
      在基隆市○○路324 號國立基隆女子高級中學，攀牆進入
      校園，在該校福利社後方，以鐵管（客觀上可為凶器）破
      壞鐵窗，進入福利社，竊得新台幣（下同）8737元，得手
      後逃逸。
    (三)戊○○意圖為自己不法之所有，於98年12月1 日2 時許，
      在基隆市○○路73號培德工業家事職業學校，跨越鐵絲網
      進入校園，爬窗戶進入辦公室，竊得7000餘元、SONY ERI
      CSSON行動電話2 支、快譯通電腦辭典1 台、DV相機1台、
      伸縮警棍1 支，得手後逃逸。
    (四)戊○○於98年12月2 日1 時許，在基隆市○○路214 號前
      ，以自備之尖嘴鉗，拆卸己○○所有車號2GL—071號重機
      車車牌1 面，將該車牌懸掛於其所騎乘車號AF3—588號重
      機車上，以規避警方查緝。戊○○意圖為自己不法之所有
      ，於同日2 時許，騎乘上開機車至基隆市○○路243 號私
      立二信高級中學，攀爬鐵絲網進入校園，至該校福利社，
      以鐵條（客觀上可為凶器）破壞福利社鐵窗進入，竊得約
      200 元，得手後逃逸。戊○○騎乘懸掛2GL—071號車牌之
      機車為監視器拍攝到，戊○○為逃避查緝，返回基隆市○
      ○路214 號前，將車牌掛還。
    (五)戊○○意圖為自己不法之所有，於98年12月3 日2 時許，
      在基隆市○○街88號正濱國中，趁警衛室無人看管之際，
      持附近拾獲之鐵條（客觀上可為凶器）破壞福利社鋁窗進
      入，竊得約1300元，得手後逃逸。
    (六)戊○○於98年12月4 日1 時許，在基隆市○○路214 號前
      ，以自備之尖嘴鉗，拆卸己○○所有車號2GL—071號重機
      車車牌1 面，將該車牌懸掛於其所騎乘車號AF3—588號重
      機車上，以規避警方查緝。於同日2 時許，騎乘上開機車
      至基隆市○○街246 號國立基隆高級海事職業學校，由側
      門進入校園，以自備之鐵尺（客觀上可為凶器）破壞冷氣
      窗封板，攀爬進入福利社，竊得約2000元，得手後逃逸。
      再至基隆市○○路214 號前，將2GL—071號車牌懸掛回去
      。嗣於98年12月5 日1 時20分，在基隆市○○路○ 段161
      號為警查獲，在車號AF3—588號重機車置物箱內起出安全
      帽（黃色）1 頂、頭套1 個、手套1 雙、手電筒1 支、大
      型板手1 支、尖嘴鉗1 支、固定板手1 支、一字起子1 支
      、十字起子1 支、剪刀1 支等作案工具及伸縮警棍1 支、
      零錢108 元等贓物。同日3 時10分許，在基隆市○○區○
      ○路202 號6 樓起出SONY ERICSSON 行動電話2 支、快譯
      通電腦辭典1 台、DV相機1 台、BENQ牌型號T60 號行動電
      話1 支等贓物。
二、案經基隆市警察局第二分局偵辦。
        證據並所犯法條
一、訊據被告戊○○對上揭犯行均坦承不諱。
    犯罪事實(一)證據：被害人癸○○警局調查筆錄、贓物認領保
    管單、查獲後至愛三路之照片。
    犯罪事實(二)證據：被害人甲○○警局調查筆錄。
    犯罪事實(三)證據：被害人辛○○警局調查筆錄、贓物認領保
    管單。
    犯罪事實(四)證據：己○○警局調查筆錄、2GL—071號車牌照
    片。，被害人壬○○警局調查筆錄、二信中學監視器翻拍照
    片、被告騎乘懸掛2GL—071號車牌之監視器翻拍照片。
    犯罪事實(五)證據：被害人李彥慧警局調查筆錄。
    犯罪事實(六)證據：被害人乙○○警局調查筆錄、贓物認領保
    管單。
    被告犯嫌洵堪認定。
二、犯罪事實(一)：被告所為係犯刑法第321 條第1 項第2 款加重
                竊盜罪嫌。
    犯罪事實(二)：被告所為係犯刑法第321 條第1 項第2 款、第
                3款加重竊盜罪嫌。
    犯罪事實(三)：被告所為係犯刑法第321 條第1 項第2 款加重
                竊盜罪嫌。
    犯罪事實(四)：被告所為係犯刑法第321 條第1 項第2 款、第
                3款加重竊盜罪嫌。
    犯罪事實(五)：被告所為係犯刑法第321 條第1 項第3 款加重
                竊盜罪嫌。
    犯罪事實(六)：被告所為係犯刑法第321 條第1 項第2 款、第
                3款加重竊盜罪嫌。
    被告曾受有期徒刑之執行完畢（有本署刑案資料查註紀錄表
    可參）後，5 年內再犯本件有期徒刑以上之罪，為累犯，請
    依刑法第47條第1 項規定加重其刑。被告所犯上開各罪，請
    予分論併罰。扣案之物請依法宣告沒收。
    請鈞院審酌被告於短短1 個月內，犯下多次竊盜犯行，且被
    查獲後，仍不知悔改，再度犯下加重竊盜之犯行，惡性非輕
    ，請量處被告有期徒刑2 年6 月，以資懲處。
三、依刑事訴訟法第251 條第1 項提起公訴。
    此  致
臺灣基隆地方法院
中    華    民    國    98    年    12    月    13    日
                              檢察官  丁  ○  ○
本件正本證明與原本無異
中    華    民    國    98    年    12    月    23    日
                              書記官  張  雅  
附錄所犯法條：
中華民國刑法第321條第1項第2、3款
    犯竊盜罪而有左列情形之一者，處 6 月以上、 5 年以下有
    期徒刑：
    一、於夜間侵入住宅或有人居住之建築物、船艦或隱匿其內
        而犯之者。
    二、毀越門扇、牆垣或其他安全設備而犯之者。
    三、攜帶兇器而犯之者。
    四、結夥三人以上而犯之者。
    五、乘火災、水災或其他災害之際而犯之者。
    六、在車站或埠頭而犯之者。
    前項之未遂犯罰之。

司法院資訊處製作；財團法人民間司法改革基金會備份。
